臺灣高等法院刑事裁定
111年度聲字第249號
聲  請  人  臺灣高等檢察署檢察官
受  刑  人  陳建濱



上列聲請人因受刑人數罪併罰有二裁判以上，聲請定其應執行之
刑（111年度執聲字第81號），本院裁定如下：
    主  文
陳建濱犯如附表所示各罪所處之刑，應執行有期徒刑陸年。
    理  由
一、聲請意旨略以：受刑人陳建濱因詐欺等數罪，先後經判決確
    定如聲請書附表，應依刑法第53條、第50條第1項前段、第5
    1條第5款規定，定其應執行之刑，爰依刑事訴訟法第477條
    第1項聲請裁定。
二、按裁判確定前犯數罪者，併合處罰之，而數罪併罰有二以上
    裁判者，應定其應執行之刑，其宣告多數有期徒刑者，於各
    刑中之最長期以上，各刑合併之刑期以下，定其刑期，但不
    得逾30年，刑法第50條、第51條第5款、第53條分別定有明
    文。次按刑事訴訟法第370條第2項、第3項，已針對第二審
    上訴案件之定應執行之刑，明定有不利益變更禁止原則之適
    用，於分屬不同案件之數罪併罰有應更定執行刑者，本於同
    為定刑裁定應為相同處理之原則，法院於裁定定應執行之刑
    時，自仍應有不利益變更禁止原則法理之考量，亦即另定之
    執行刑，其裁量所定之刑期，不得較重於前定之執行刑加計
    後裁判宣告之刑之總和，否則即與法律秩序理念及法律目的
    之內部界限有違（最高法院103年度第14次刑事庭決議及最
    高法院93年度台非字第192號判決意旨參照）。　　
三、經查：
　㈠本件受刑人陳建濱因詐欺等數罪，先後經判決確定如附表所
    示之刑，且各該罪均係在附表編號1所示之罪判決確定前所
    犯，並以本院為其犯罪事實最後判決法院，是檢察官聲請定
    應執行刑，本院審核認其聲請為正當，再者，受刑人所犯附
    表編號1至4所示之罪，前經臺灣臺中地方法院110年度聲字
    第2077號裁定定應執行刑有期徒刑3年2月確定（附表編號1
    至3所示之罪，前經臺灣新北地方法院109年度訴字第283號
    判決定應執行刑有期徒刑2年6月確定），有本院被告前案紀
    錄表附卷可稽，則參照前揭說明，本院就附表所示各罪再定
    應執行刑時，自應受上開裁定所定應執行刑，與其他判決宣
    告刑總和之內部界限所拘束。　　
　㈡受刑人就本件聲請定其應執行刑案件表示：無意見（見本院
    卷第117頁）。
四、綜上，依前揭法條規定，並參酌上開各罪宣告刑總和上限、
    各刑中最長期，審酌受刑人犯罪情節及行為次數，就其所犯
    前揭各罪為整體非難評價，定如主文所示之應執行刑。
據上論斷，應依刑事訴訟法第477條第1項，刑法第50條第1項前
段、第53條、第51條第5款，裁定如主文。
中　　華　　民　　國　　111 　年　　1 　　月　　21　　日
　　　　　　      刑事第七庭  審判長法　官  孫惠琳
　　　　　　　　　　　　　　　　　  法　官  王惟琪
　　　　　　　　　　　　　　　　　  法　官  連雅婷
以上正本證明與原本無異。
如不服本裁定，應於收受送達後5日內向本院提出抗告狀。
                                    書記官  潘文賢
中　　華　　民　　國　　111 　年　　1 　　月　　21　　日
附表：受刑人陳建濱定應執行刑案件一覽表　　
編　　　　　號  1 2 3 罪　　　　　名  詐欺 詐欺 詐欺 宣　　告　　刑  有期徒刑1年3月 有期徒刑1年5月 有期徒刑1年6月 犯　罪　日　期  108/09/23至 108/09/27 108/10/14至 108/10/23 108/10/17至 108/10/21 偵查(自訴)機關 年　度　案　號  新北地檢108偵 37036號等 新北地檢108偵 37036號等  新北地檢108偵 37036號等 最　後 事實審 法院 新北地院 新北地院 新北地院  案號 109年度訴字第 283號 109年度訴字第 283號 109年度訴字第 283號  判決日期 109/08/06 109/08/06 109/08/06 確　定 判　決 法院 新北地院 新北地院 新北地院  案號 109年度訴字第 283號 109年度訴字第 283號 109年度訴字第 283號  判決確定日期 109/09/23 109/09/23 109/09/23 是否為得易科罰金之案件  否 否 否 備註  附表編號1至3所示之罪前經臺灣新北地方法院109年度訴字第283號判決定應執行刑有期徒刑2年6月確定     附表編號1至4所示之罪前經臺灣臺中地方法院110年度聲字第2077號裁定定應執行刑有期徒刑3年2月確定   

編　　　　　號  4 5 6 罪　　　　　名  詐欺 詐欺 詐欺 宣　　告　　刑  有期徒刑1年3月 有期徒刑1年 10月 有期徒刑1年1月 犯　罪　日　期  108/10/21 108/08/28至 108/09/29 108/09/22 偵查(自訴)機關 年　度　案　號  臺中地檢108 偵30002號等 臺南地檢109 偵8286號 新北地檢108 偵34987號等 最　後 事實審 法院 臺中地院 臺南地院 臺灣高院  案號 109年度訴字第 381號 109年度訴字第 1105號 110年度上訴字第674號  判決日期 109/12/17 110/02/24 110/10/20 確　定 判　決 法院 臺中地院 臺南地院 臺灣高院  案號 109年度訴字第 381號 109年度訴字第 1105號 110年度上訴字第674號  判決確定日期 110/04/22 110/03/31 110/11/26 是否為得易科罰金之案件  否 否 否 備註  附表編號1至4所示之罪前經臺灣臺中地方法院110年度聲字第2077號裁定定應執行刑有期徒刑3年2月確定 空白 空白 

編　　　　　號  7 8 9 罪　　　　　名  詐欺 詐欺 詐欺 宣　　告　　刑  有期徒刑1年1月 有期徒刑1年2月 有期徒刑1年1月 犯　罪　日　期  108/09/22 108/09/22 108/09/22 偵查(自訴)機關 年　度　案　號  新北地檢108 偵34987號等 新北地檢108 偵34987號等 新北地檢108 偵34987號等 最　後 事實審 法院 臺灣高院 臺灣高院 臺灣高院  案號 110年度上訴字第674號 110年度上訴字第674號 110年度上訴字第674號  判決日期 110/10/20 110/10/20 110/10/20 確　定 判　決 法院 臺灣高院 臺灣高院 臺灣高院  案號 110年度上訴字第674號 110年度上訴字第674號 110年度上訴字第674號  判決確定日期 110/11/26 110/11/26 110/11/26 是否為得易科罰金之案件  否 否 否 備註  空白 空白 空白